臺灣雲林地方法院小額民事判決
110年度六小字第308號
原      告  陳政杰  
被      告  呂晏菁  
上列當事人間損害賠償事件，於民國110 年12月20日言詞辯論終
結，本院判決如下︰
   主  文
被告應給付原告新臺幣17,700元，及自民國110 年7 月31日起至
清償日止，按年息百分之5 計算之利息。
原告其餘之訴駁回。
訴訟費用新臺幣1,000 元，其中新臺幣360 元由被告負擔，餘由
原告負擔。
本判決第一項得假執行。
    事  實  及  理  由
一、原告起訴主張：緣原告所有車牌號碼000-0000號自用小客車
    （下稱系爭車輛），於民國110 年1 月3 日停放在雲林縣○○
    市○○街0 號對面路旁時，遭被告持鑰匙刮傷，致系爭車輛烤
    漆受損，經估算其維修費用為新臺幣（下同）3 萬9,100 元
    ；又維修期間約5 個工作天，爰請求被告另給付5 日租賃代
    步車之費用1 萬元等語。並聲明：㈠被告應給付原告4 萬9,1
    00元，及自民國110 年7 月7 日起至清償日止，按年息20% 
    計算之利息。㈡訴訟費用由被告負擔。
二、被告答辯則以：對於系爭車輛受損，我有誠意要理賠，當時
    是因為原告欠我錢不還，屢經催討均未獲置理，我那天吃了
    安眠藥去刮毀系爭車輛，原告有提起刑事毀損告訴，我也有
    誠意跟原告調解，但原告要索取很高的費用，我還有兩個小
    孩要養，當初系爭車輛也是我去購買的等語，資為抗辯。
三、本院之判斷：
㈠、原告主張其所有系爭車輛遭被告持鑰匙刮傷致烤漆受損，原
    告復向被告提起毀損罪刑事告訴等情，與本院依職權調閱本
    院斗六簡易庭110 年度六簡字第111 號刑事卷宗，可知被告
    就上述事實經認定犯毀損他人物品罪，判處罰金8,000 元並
    得易服勞役等情，互核相符，足可認定原告上開主張為真實
    。然而，原告請求被告應賠償系爭車輛維修費用3 萬9,100 
    元，另請求5 日租車費用1 萬元等語，固據其提出偉豐汽車
    估價單1 紙為證（見本院卷第3 頁），惟為被告所否認，並
    以上揭情詞置辯，是本件爭執核心應為：原告請求被告給付
    維修費用3 萬9,100 元、租車費用1 萬元，有無理由？如有
    理由，其金額應為若干？均詳如後述。
㈡、按因故意或過失，不法侵害他人之權利者，負損害賠償責任
    ，民法第184 條第1 項前段定有明文。經查，被告持鑰匙刮
    傷原告所有系爭車輛致其烤漆受損之事實，業已認定如前述
    ，足認被告對於系爭車輛損害之發生確有故意，且被告之故
    意行為與系爭車輛所受損害間有相當因果關係，是依上開規
    定，被告自應負損害賠償責任。因此，原告請求被告賠償系
    爭車輛所受損害，應屬有據。復按不法毀損他人之物者，被
    害人得請求賠償其物因毀損所減少之價額，民法第196 條定
    有明文；又按物被毀損時，被害人除得依民法第196 條請求
    賠償外，並不排除民法第213 條至第215 條之適用。依民法
    第196 條請求賠償物被毀損所減少之價額，得以修復費用為
    估定之標準，但以必要者為限（例如︰修理材料以新品換舊
    品，應予折舊），此有最高法院77年度第9 次民事庭會議決
    議可資參照。復查，原告主張系爭車輛因遭被告刮傷烤漆受
    有修復費用3 萬9,100 元之損失，固據其提出偉豐汽車估價
    單1 紙為證（見本院卷第3 頁），本院爰審酌前揭刑事判決
    認定被告持鑰匙刮傷系爭車輛之車頭、左側車身、後車廂等
    處，但前述估價單所載烤漆項目除上開部位外，亦有系爭車
    輛右大燈、右前葉子板、右前門、右後門、右後葉子板、右
    後燈、引擎蓋、車頂、後保桿等情，而回復原狀本即為回復
    系爭車輛之原有狀態，是認系爭車輛所為之維修內容，顯已
    逾被告持鑰匙刮傷系爭車輛之車頭、左側車身、後車廂等處
    ，應予扣除，則原告請求被告賠償系爭車輛之必要修理費用
    17,700元〈計算式：（前保桿拆裝工資800＋烤漆價格2,000）
    ＋左大燈拆裝工資500＋左前葉子板烤漆價格2,000＋（左前門
    拆裝工資500＋烤漆價格2,000）＋（左後門拆裝工資300＋烤漆
    價格2,000）＋左後葉子板烤漆價格2,000＋左後燈拆裝工資30
    0＋（後箱蓋拆裝工資800＋鈑金校正工資1,000＋烤漆價格3,50
    0）＝17,700〉，逾此範圍，即屬無據，不應准許。又，原告
    主張系爭車輛進廠維修需5 個工作天，爰以1 日2,000 元為
    計算基礎，請求被告賠償系爭車輛維修期間其需另行支出租
    車費用1 萬元等語。惟按當事人主張有利於己之事實者，就
    其事實有舉證之責任，民事訴訟法第277 條前段定有明文。
    本院爰審酌原告並未就上開待證事實積極提出證據證明以實
    其說，亦未對於其日常生活為何必須以租車代步之必要性加
    以說明，本院自難對原告上開主張為有利於原告之認定。因
    此，原告請求被告給付租車費用1 萬元，於法無據，不應准
    許。
㈢、再按遲延之債務，以支付金錢為標的者，債權人得請求依法
    定利率計算之遲延利息。但約定利率較高者，仍從其約定利
    率；應付利息之債務，其利率未經約定，亦無法律可據者，
    週年利率為百分之5 ；給付無確定期限者，債務人於債權人
    得請求給付時，經其催告而未為給付，自受催告時起，負遲
    延責任。其經債權人起訴而送達訴狀，或依督促程序送達支
    付命令，或為其他相類之行為者，與催告有同一之效力，民
    法第233 條第1 項、第203 條、第229 條第2 項分別定有明
    文。本件原告雖聲明請求自110 年7 月7 日起至清償日止，
    按年息20% 計算之利息，但本件係屬侵權行為損害賠償之債
    ，自屬無確定期限，且以支付金錢為標的，亦未約定利率，
    是依上揭規定，原告就得請求被告給付之金額部分，其利息
    之計算，應自訴狀送達翌日起算，且利率應為年息5%。因此
    ，原告請求被告給付自110 年7 月31日（見本院卷第7 頁送
    達證書）起至清償日止，按年息5%計算之利息，核屬有據，
    應予准許；逾此範圍之請求，於法不合，不應准許。 
四、綜上所述，原告依侵權行為之法律關係，聲明請求被告給付
    17,700 元，及自起訴狀繕本送達翌日即110 年7 月31日起
    至清償日止，按年息5%計算之利息，為有理由，應予准許；
    逾此範圍之請求，則屬無據，應予駁回。
五、本件事證已臻明確，兩造其餘攻擊防禦方法及證據，核與判
    決之結果不生影響，爰不一一論列，併此敘明。　　　　　
六、本件原告勝訴部分係適用小額訴訟程序為被告敗訴之判決，
    依民事訴訟法第436 條之20規定，應依職權宣告假執行。
七、訴訟費用負擔之依據：民事訴訟法第79條。
中    華    民    國    111    年    1     月   3     日
                  斗六簡易庭      法  官  温文昌
上列為正本係照原本作成。
如不服本判決，應於送達後20日內，以判決違背法令為理由，向
本院斗六簡易庭提出上訴狀並表明上訴理由（上訴理由應記載原
判決所違背之法令及其具體內容、依訴訟資料可認為原判決有違
背法令之具體事實）。如於本判決宣示後送達前提起上訴者，應
於判決送達後20日內補提上訴理由書（須按他造人數附繕本）。
中　　華　　民　　國　　111 　年　　1 　　月　　4 　　日
                                  書記官  張宏清